

PEDRO JOÃO CARVALHO ALMEIDA

- + 351 911 837 861
- pedrojoaocarvalhoalmeida@gmail.com
- in linkedin.com/in/pedro-j-c-almeida/

SOBRE MIM

Especializado em Tecnologias e Programação de Sistemas de Informação, possuo 12 anos de experiência em Logística, com pós-graduação em Gestão Empresarial. Destaco-me na condução de projetos autónomos, incluindo aplicações móveis, lojas online, gestão de bases de dados e desenvolvimento de um website dinâmico com game de competição através de Web Scraping. Expert em sistemas SAP, RoadNet e Axiodis, e na aplicação das ferramentas de gestão 5W2H e PDCA. Comprometido com a entrega de soluções inovadoras, integro tecnologia e experiência logística para contribuir para o sucesso dos projetos e organizações.

EXPERIÊNCIA

Operador de Empilhador | Sogrape Vinhos | Agosto 2021 à Dezembro 2023.

- Criação de soluções para otimizar o armazenamento de produtos e dinâmica dos operadoras.
- Carga / Descarga e Picking na linha de produção e na preparação de envios nacionais e internacionais.

Operador de Produção | Motamineral (Peniche) | Janeiro à Agosto 2021.

- Operação de Prensa Hidráulica, Pá Carregadeira.
- Manutenções preventivas e corretivas de todos os equipamentos.

Analista de Distribuição e Transporte | Rio Branco Alimentos SA | Maio 2013 à Abril 2020.

- Elaboração dos indicadores de desempenho, análise e solução dos problemas operacionais, busca por eficácia, otimização e redução dos custos.
- Negociação de fretes e custos variáveis do transporte (descarga, portagens, balsas).
- Treinamento da tripulação de entrega e da equipa.

EDUCAÇÃO

- Técnico/a Especialista em Tecnologias e Programação de Sistemas de Informação. Cinel (CET) | 2021 à 2023.
- Pós-graduação em Gestão Empresarial e Negócios.
 Faculdade Estratego (Brasil) | 2020 à 2021.
- Logística
 Universidade Castelo Branco (Brasil) | 2008 à 2011.

COMPETÊNCIAS

- Front-end: HTML, CSS, Bootstrap, JavaScript, WordPress.
- Back-end: C# ASP.Net, Windows Form, Regex, XML, XSLT.
- Mobile: Xamarin (Android).
- Base de dados: Microsoft SQL, SQL Server.
- Sistemas operativos: Windows e Linux.